【裁判字號】    90,易,1253
【裁判日期】    900605
【裁判案由】    贓物
【裁判全文】
臺灣臺中地方法院刑事判決                          九十年度易字第一二五三號
    公  訴  人  臺灣臺中地方法院檢察署檢察官
    被      告  甲○○
右列被告因贓物案件，經檢察官提起公訴（九十年度偵字第一八一五號），本院判決
如左：
    主  文
甲○○收受贓物，處拘役參拾日，如易科罰金，以參佰元折算壹日。
    事  實
一、甲○○明知不詳年籍綽號「阿群」之男子所交付乙○○之駕駛執照一張（該駕駛
    執照係乙○○於民國八十九年九月二十一日，在臺中縣豐原市省立醫院停車場其
    所駕駛車號ＯＶ－五０八二號自小客車內被竊）係來路不明之贓物，竟於八十九
    年九月二十一日以後某不詳時間，在臺中縣豐原市○○路○段二六七巷三十七弄
    三十四號其住處，予以收受該駕駛執照。嗣於九十年一月十一日晚上八時二十五
    分許，甲○○因毒品案件經警持搜索票前往其上開住處搜索，而扣得上開乙○○
    遺失之駕駛執照，始知悉上情。
二、案經臺中縣警察局豐原分局報請臺灣臺中地方法院檢察署檢察官偵查起訴。
    理  由
一、訊據被告甲○○於本院審理中否認上開收受贓物之犯行，辯稱：伊不認識綽號「
    阿群」之人，亦未向其收受上開駕駛執照，不知該駕駛執照為何在其房間內云云
    。經查，右揭駕駛執照係乙○○所有，於八十九年九月二十一日，在臺中縣豐原
    市省立醫院停車場其所駕駛車號ＯＶ－五０八二號自小客車內被竊等情，業據被
    害人乙○○於警訊中指述甚明，並有贓物領據乙紙附卷可稽，是上開駕駛執照係
    屬贓物無訛；另上開駕駛執照係於被告住處房間抽屜內為警查獲，已據被告供承
    不諱，則經警查獲時該駕駛執照既係置放於被告房間抽屜內，顯見被告係自他人
    收受該駕駛執照，否則何以放於房間抽屜內？又被告於偵查中業已供稱：該駕駛
    執照係我朋友「阿群」拿來的等語（見偵查卷第二十頁背面），是該駕駛執照係
    綽號「阿群」者交予被告甚明；而被告自偵訊迄本院審理中均無法具體指出綽號
    「阿群」者之年籍資料及住址，並於本院審理中供稱：我與乙○○並不認識等語
    （見本院九十年五月二十二日審判筆錄），則被告對於所交付者之年籍資料、住
    址均不知悉，足證被告與該人並不熟識，而被告自一不熟識之人收受上開駕駛執
    照，對駕駛執照之所有人乙○○又不相識，其應可知該駕駛執照係來路不明之贓
    物，被告於此情形下仍予收受，而未查明駕駛執照之來源，所辯對前開駕駛執照
    無贓物認識云云，難令人置信，是以被告應有贓物之認識，至為灼然，被告所辯
    ，顯係卸責之詞，洵無足採。本件事證明確，被告右揭收受贓物之犯行洵堪認定
    。
二、核被告所為，係犯刑法第三百四十九條第一項之收受贓物罪。爰審酌被告收受之
    贓物為駕駛執照，其犯罪動機、目的，又被告犯後未能坦承犯行等一切情狀，量
    處如主所示之刑，並諭知易科罰金之折算標準（被告行為後，刑法第四十一條業
    經總統於九十年一月十日修正公布，並於同年月十二日生效，爰依修正後刑法第
    四十一條第一項前段為此諭知，附此敘明），以資懲儆。
據上論斷，應依刑事訴訟法第二百九十九條第一項前段，刑法第二條第一項前段、第
三百四十九條第一項、第四十一條第一項前段（修正後），罰金罰鍰提高標準條例第
一條前段、第二條，判決如主文。
本案經檢察官林蓉蓉到庭執行職務
中      華      民      國        九十      年      六    月      五    日
                                    臺灣臺中地方法院刑事第四庭
                                        法  官  卓  進  仕
右正本證明與原本無異。
如不服本判決，應於判決送達後十日內向本院提出上訴狀，上訴於臺灣高等法院臺中
分院（須附繕本）。
                                        書記官
中      華      民      國        九十      年      六    月      六    日
附錄本判決論罪科刑之法條：
刑法第三百四十九條第一項
收受贓物者，處三年以下有期徒、拘役或五百元以下罰金。


司法院資訊處製作；財團法人民間司法改革基金會備份。
